---
title: "Практическая работа 4"
format:
  md:
    output-file: README.md
editor: visual
---

## Цель работы

1.  Развить практические навыки использования языка программирования R для обработки данных
2.  Закрепить знания основных функций обработки данных экосистемы tidyverse языка R
3.  Закрепить навыки исследования метаданных DNS трафика

## Исходные данные

1.  ОС Windows
2.  tidyverse
3.  RStudio

## План

1.  Используем RStudio
2.  Исследуете подозрительную сетевую активность во внутренней сети Доброй Организации
3.  Создать отчет

## Описание шагов:

1.  *Воспользуемся RStudio*

2.  Скачиваем пакет tidyverse

3.  Подготовить данные

4.  Проанализировать подозрительную сетевую активность

5.  Обогащение данных

Работает с пакетом tidyverse

```{r}
library(tidyverse)
```

```{r}
library(readr)
```

1.  Подготовка данных

    Импортируйте данные DNS

    Добавьте пропущенные данные о структуре данных (назначении столбцов) Преобразуйте данные в столбцах в нужный формат

    ```{r}
    DNS_name <- read.csv(file='header.csv')
    DNS_name[3, "Field"] <- "id_orig_h"
    DNS_name[4, "Field"] <- "id_orig_p"
    DNS_name
    ```

    ```{r}
    Field <- DNS_name %>% select(Field)
    Field <- pull(Field)
    Field <- append(Field,"id_resp_h",4)
    Field <- append(Field,"id_resp_p",5)
    Field
    ```

    ```{r}
    logs <- read.csv(file = "dns.log", sep="\t",col.names = Field)

    ```

## Оценка результатов

Задача выполнена при помощи приложения RStudio, удалось развить практические навыки использования языка R для обработки данных

## Вывод

В данной работе я смог исследовать подозрительную сетевую активность внтуренней сети Доброй Организации. Исследовать файлы, восстановить данные, подготовить их к анализу и дать ответы на поставленные вопросы
