---
title: "Практическая работа 4"
format:
  md:
    output-file: README.md
editor: visual
---

## Цель работы

1.  Развить практические навыки использования языка программирования R для обработки данных
2.  Закрепить знания основных функций обработки данных экосистемы tidyverse языка R
3.  Закрепить навыки исследования метаданных DNS трафика

## Исходные данные

1.  ОС Windows
2.  tidyverse
3.  RStudio

## План

1.  Используем RStudio
2.  Исследуете подозрительную сетевую активность во внутренней сети Доброй Организации
3.  Создать отчет

## Описание шагов:

1.  *Воспользуемся RStudio*

2.  Скачиваем пакет tidyverse

3.  Подготовить данные

4.  Проанализировать подозрительную сетевую активность

5.  Обогащение данных

Работает с пакетом tidyverse

```{r}
library(tidyverse)
```

```{r}
library(readr)
```

### **Подготовка данных**

Импортируйте данные DNS

Добавьте пропущенные данные о структуре данных (назначении столбцов) Преобразуйте данные в столбцах в нужный формат

```{r}
DNS_name <- read.csv(file='header.csv')
DNS_name[3, "Field"] <- "id_orig_h"
DNS_name[4, "Field"] <- "id_orig_p"
DNS_name
```

2 Преобразуйте данные в столбцах в нужный формат

```{r}
Field <- DNS_name %>% select(Field)
Field <- pull(Field)
Field <- append(Field,"id_resp_h",4)
Field <- append(Field,"id_resp_p",5)
Field
```

```{r}
logs <- read.csv(file = "dns.log", sep="\t",col.names = Field)

logs$ts. <- as.POSIXct(logs$ts., origin="1970-01-01")

logs %>% glimpse()
```

### **Анализ**

1 Сколько участников информационного обмена в сети Доброй Организации?

```{r}
df <- data.frame(a = c(logs[,"id_orig_h"], logs[,"id_resp_h"]))
un <- unique(df$a)
length(un)

```

2 Какое соотношение участников обмена внутри сети и участников обращений к внешним ресурсам?

```{r}
ip<- c("192.168.", "10.", "100.([6-9]|1[0-1][0-9]|12[0-7]).", "172.((1[6-9])|(2[0-9])|(3[0-1])).")
ips <- un[grep(paste(ip, collapse = "|"), un)]
internal <- sum(un %in% ips)
external <- length(un) - internal
ratio <- internal / external
ratio
```

3 Найдите топ-10 участников сети, проявляющих наибольшую сетевую активность

```{r}
df %>%  group_by(a=a)  %>%  summarise(active=n()) %>% arrange(desc(active)) %>% slice(1:10)
```

4 Найдите топ-10 доменов, к которым обращаются пользователи сети и соответственное количество обращений

```{r}
top_10 <- logs %>%  group_by(domain = tolower(query.))  %>%  summarise(active=n()) %>% arrange(desc(active)) %>% slice(1:10)
top_10
```

5 Определите базовые статистические характеристики (функция summary()) интервала времени между последовательным обращениями к топ-10 доменам.

```{r}
sum <- logs %>% filter(tolower(query.) %in% top_10$domain) %>% arrange(ts.)
time <- diff(sum$ts.)
summary(time)
```

6 Часто вредоносное программное обеспечение использует DNS канал в качестве канала управления, периодически отправляя запросы на подконтрольный злоумышленникам DNS сервер. По периодическим запросам на один и тот же домен можно выявить скрытый DNS канал. Есть ли такие IP адреса в исследуемом датасете?

```{r}
DNS <- logs %>% group_by(ip = tolower(id_orig_h), domain = tolower(query.)) %>% summarise(request = n(), .groups = 'drop') %>% filter(request > 1700)
DNS_top <- unique(DNS$ip) 
DNS_top 
```

### **Обогащение данных**

Определите местоположение (страну, город) и организацию-провайдера для топ-10 доменов. Для этого можно использовать сторонние сервисы (https://2ip.ru/whois/#result-anchor)

*tools.google.com*

ip: 142.250.185.206

Хост: fra16s52-in-f14.1e100.net

Город: Моунтайн-Вью

Страна: США

ip диапазон: 142.250.0.0 - 142.251.255.255

Название провайдера: Google LLC

*www.apple.com*

ip: 23.40.25.24

Город: Santa Clara

Страна: США

Название провайдера: Akamai Technologies, Inc.

*time.apple.com*

ip: 17.253.52.253

Хост: ntp.euro.apple.com

Город: Нью-Йорк

Страна: США

ip диапазон: 17.0.0.0 - 17.255.255.255

Название провайдера: Apple Inc.

*safebrowsing.clients.google.com*

ip: 142.250.185.78

Хост: fra16s48-in-f14.1e100.net

Город: Моунтайн-Вью

Страна: США

ip диапазон: 142.250.0.0 - 142.251.255.255

Название провайдера: Google LLC

## Оценка результатов

Задача выполнена при помощи приложения RStudio, удалось развить практические навыки использования языка R для обработки данных

## Вывод

В данной работе я смог исследовать подозрительную сетевую активность внтуренней сети Доброй Организации. Исследовать файлы, восстановить данные, подготовить их к анализу и дать ответы на поставленные вопросы
