---
title: "Практическая работа 5"
format:
  md:
    output-file: README.md
editor: visual
---

## Цель работы

1.  Получить знания о методах исследования радиоэлектронной обстановки.
2.  Составить представление о механизмах работы Wi-Fi сетей на канальном и
    сетевом уровне модели OSI.
3.  Закрепить практические навыки использования языка программирования R для
    обработки данных
4.  Закрепить знания основных function обработки данных экосистемы tidyverse языка R

## Исходные данные

1.  ОС Windows
2.  tidyverse
3.  RStudio

## План

1.  Используем RStudio
2.  Используя программный пакет dplyr языка
    программирования R провести анализ журналов и
    ответить на вопросы.
3.  Создать отчет

## Описание шагов:

1.  *Воспользуемся RStudio*

2.  Скачиваем пакет tidyverse

3.  Подготовить данные

4.  Проанализировать данные

5.  Обогащение данных

Работает с пакетом tidyverse

```{r}
library(tidyverse)
```

```{r}
library(lubridate)
```

```{r}
library(readr)
```

### **Подготовка данных**

1 Импортируйте данные

```{r}
library(tidyverse)
```

Импорт 1 - Анонсы беспроводных точек доступа

```{r}
log_1 <- read.csv("mir.csv-01.csv",nrows=167)
```

Импорт 2 - запросы на подключение клиентов к известным им точкам доступа

```{r}
log_2 = read.csv("mir.csv-01.csv", skip = 170)
```

2 Привести датасеты в вид \"аккуратных данных\", преобразовать типы столбцов в
соответствии с типом данных

```{r}
log_1 <- log_1 %>% 
  mutate_at(vars(BSSID, Privacy, Cipher, Authentication, LAN.IP, ESSID), trimws) %>%
  mutate_at(vars(BSSID, Privacy, Cipher, Authentication, LAN.IP, ESSID), na_if, "")


log_1$First.time.seen <- as.POSIXct(log_1$First.time.seen, origin="1970-01-01")
log_1$Last.time.seen <- as.POSIXct(log_1$Last.time.seen, origin="1970-01-01")
```

```{r}
log_2 <- log_2 %>% 
  mutate_at(vars(Station.MAC, BSSID, Probed.ESSIDs), trimws) %>%
  mutate_at(vars(Station.MAC, BSSID, Probed.ESSIDs), na_if, "")

log_2$First.time.seen <- as.POSIXct(log_2$First.time.seen, format = "%Y-%m-%d %H:%M:%S")
log_2$Last.time.seen <- as.POSIXct(log_2$Last.time.seen, format = "%Y-%m-%d %H:%M:%S")
```

3 Просмотрите общую структуру данных с помощью функции glimpse()

```{r}
glimpse(log_1)
```

```{r}
glimpse(log_2)
```

### **Анализ**

1 Определить небезопасные точки доступа (без шифрования -- OPN)

OPN = нет шифрования,

```{r}
first <- log_1 %>% filter(Privacy=="OPN") %>%  select(BSSID, ESSID)
first <- unique(first$BSSID) 
first
```

2 Определить производителя для каждого обнаруженного устройства (https://ouilookup.com/)

-   E8:28:C1:DE:47:D0 - **Company:** Eltex Enterprise Ltd.

-   00:26:99:F2:7A:EF - **Company:** Cisco Systems, Inc

-   E8:28:C1:DC:BD:52 - **Company:** Eltex Enterprise Ltd.

-   E8:28:C1:DE:47:D1 - **Company:** Eltex Enterprise Ltd.

-   E8:28:C1:DC:C8:31 - **Company:** Eltex Enterprise Ltd.

-   E8:28:C1:DD:04:42 - **Company:** Eltex Enterprise Ltd.

-   E8:28:C1:DC:C6:B1 - **Company:** Eltex Enterprise Ltd.

-   E8:28:C1:DE:47:D2 - **Company:** Eltex Enterprise Ltd.

-   E8:28:C1:DD:04:4 - **Company:** Eltex Enterprise Ltd.

-   E8:28:C1:DD:04:40 - **Company:** Eltex Enterprise Ltd.

-   E8:28:C1:DC:B2:42 - **Company:** Eltex Enterprise Ltd.

-   00:26:99:F2:7A:E0 - **Company:** Cisco Systems, Inc

-   E8:28:C1:DC:B2:40 - **Company:** Eltex Enterprise Ltd.

-   E8:28:C1:DC:B2:41 - **Company:** Eltex Enterprise Ltd.

-   E0:D9:E3:48:FF:D2 - **Company:** Eltex Enterprise Ltd.

-   E8:28:C1:DE:74:30 - **Company:** Eltex Enterprise Ltd.

-   E8:28:C1:DD:04:50 - **Company:** Eltex Enterprise Ltd.

-   E8:28:C1:DD:04:51 - **Company:** Eltex Enterprise Ltd.

-   E8:28:C1:DC:C8:30 - **Company:** Eltex Enterprise Ltd.

-   00:25:00:FF:94:73 - **Company:** Apple, Inc.

-   E8:28:C1:DC:B2:52 - **Company:** Eltex Enterprise Ltd.

-   E8:28:C1:DC:B2:50 - **Company:** Eltex Enterprise Ltd.

-   E8:28:C1:DC:B2:51 - **Company:** Eltex Enterprise Ltd.

3 Выявить устройства, использующие последнюю версию протокола шифрования
WPA3, и названия точек доступа, реализованных на этих устройствах

```{r}
zad3 <- log_1[str_detect(log_1$Privacy, "WPA3"), ] %>% filter(!is.na(Privacy)) %>% select(BSSID, ESSID, Privacy)
zad3
```

4 Отсортировать точки доступа по интервалу времени, в течение которого они находились на связи, по убыванию.

```{r}
time <- log_1 %>% mutate(Time = seconds_to_period(Last.time.seen - First.time.seen)) %>% arrange(desc(Time)) %>%  select(BSSID, Last.time.seen,First.time.seen, Time)
time
```

5 Обнаружить топ-10 самых быстрых точек доступа

```{r}
log_1 %>% arrange(desc(Speed)) %>%  select(BSSID, ESSID, Speed) %>% slice(1:10)
```

6 Отсортировать точки доступа по частоте отправки запросов (beacons) в единицу времени по их убыванию.

```{r}
time2 <- log_1 %>% mutate(Time = seconds_to_period(Last.time.seen - First.time.seen)) %>% arrange(desc(Time)) %>% select(BSSID, Last.time.seen,First.time.seen, X..beacons, Time)
time2 <- time2 %>% filter(Time!="0" | X..beacons!="0") %>%  mutate(beacon = as.integer(X..beacons)/ as.integer(Time)) %>% arrange(desc(beacon)) %>% filter(!is.infinite(beacon)) %>% select(BSSID, X..beacons, Time,beacon)
time2
```

### **Данные клиентов**

1 Определить производителя для каждого обнаруженного устройства (https://ouilookup.com/)

```{r}
ms1 <- log_2 %>% filter(BSSID!="(not associated)") %>% select(BSSID)
ms1 <- unique(ms1$BSSID) 
ms1
```

-   00:25:00 Apple, Inc.

-   00:03:7F Atheros Communications, Inc.

-   00:23:EB Cisco Systems, Inc

-   00:0D:97 Hitachi Energy USA Inc.

-   08:3A:2F Guangzhou Juan Intelligent Tech Joint Stock Co.,Ltd

-   E0:D9:E3 Eltex Enterprise Ltd.

-   DC:09:4C Huawei Technologies Co.,Ltd

-   E8:28:C1 Eltex Enterprise Ltd.

-   0C:80:63 Tp-Link Technologies Co.,Ltd.

-   00:26:99 Cisco Systems, Inc

2 Обнаружить устройства, которые НЕ рандомизируют свой MAC адрес

```{r}
log_2 %>% filter(grepl("(.2:..:..:)(..:..:..)", Station.MAC)!=TRUE & grepl("(.6:..:..:)(..:..:..)", Station.MAC)!=TRUE & grepl("(.A:..:..:)(..:..:..)", Station.MAC)!=TRUE & grepl("(.E:..:..:)(..:..:..)", Station.MAC)!=TRUE) %>%  select(Station.MAC)
```

3 Кластеризовать запросы от устройств к точкам доступа по их именам.
Определить время появления устройства в зоне радиовидимости и время выхода его из нее

```{r}
cluster <- log_2 %>% filter(!is.na(Probed.ESSIDs)) %>% group_by(Probed.ESSIDs) %>%  summarise(
  "min time" = min(First.time.seen),
  "max time" = max(Last.time.seen),
  
)
cluster
```

4 Оценить стабильность уровня сигнала внури кластера во времени. Выявить наиболее стабильный кластер

```{r}

time2 <- log_2 %>% mutate(Time = Last.time.seen - First.time.seen) %>% arrange(desc(Time))

time2 <- time2 %>% filter(!is.na(Probed.ESSIDs))%>% filter(Time!="0") %>% group_by(Probed.ESSIDs) %>%  summarise(
  "mean" = mean(Time),
  "sd" = sd(Time)
  
)

time2 %>% filter(!is.na(sd) & sd!="0") %>% arrange(sd) %>% slice(1)


```

## Оценка результатов

Задача выполнена при помощи приложения RStudio, удалось
закрепить знания основных функций обработки данных экосистемы tidyverse.

## Вывод

В данной работе я смог исследовать информацию о состоянии беспроводных сетей. Составил представление о механизмах работы Wi-Fi сетей на канальном и
сетевом уровне модели OSI.
