---
title: "Практическая работа 5"
format:
  md:
    output-file: README.md
editor: visual
---

## Цель работы

1.  Получить знания о методах исследования радиоэлектронной обстановки.
2.  Составить представление о механизмах работы Wi-Fi сетей на канальном и
    сетевом уровне модели OSI.
3.  Закрепить практические навыки использования языка программирования R для
    обработки данных
4.  Закрепить знания основных функций обработки данных экосистемы tidyverse языка R

## Исходные данные

1.  ОС Windows
2.  tidyverse
3.  RStudio

## План

1.  Используем RStudio
2.  Используя программный пакет dplyr языка
    программирования R провести анализ журналов и
    ответить на вопросы.
3.  Создать отчет

## Описание шагов:

1.  *Воспользуемся RStudio*

2.  Скачиваем пакет tidyverse

3.  Подготовить данные

4.  Проанализировать данные

5.  Обогащение данных

Работает с пакетом tidyverse

```{r}
library(tidyverse)
```

```{r}
library(readr)
```

### **Подготовка данных**

1 Импортируйте данные

```{r}
library(tidyverse)
```

2 Привести датасеты в вид \"аккуратных данных\", преобразовать типы столбцов в
соответствии с типом данных

```{r}
log <- read.csv("mir.csv-01.csv")
```

3 Просмотрите общую структуру данных с помощью функции glimpse()

```{r}
glimpse(log)
```

### **Анализ**

### **Данные клиентов**

## Оценка результатов

Задача выполнена при помощи приложения RStudio, удалось
закрепить знания основных функций обработки данных экосистемы tidyverse

## Вывод

В данной работе я смог исследовать информацию о состоянии беспроводных сетей. Составил представление о механизмах работы Wi-Fi сетей на канальном и
сетевом уровне модели OSI.
