---
title: "Практическая работа 3"
format:
  md:
    output-file: README.md
editor: visual
---

## Цель работы

1.  Развить практические навыки использования языка программирования R для обработки данных
2.  Закрепить знания основных функций обработки данных экосистемы tidyverse языка R
3.  Развить практические навыки использования функций обработки данных пакета dplyr -- функции select(), filter(), mutate(), arrange(), group_by()

## Исходные данные

1.  ОС Windows
2.  Пакет nycflights13
3.  RStudio

## План

1.  Используем RStudio
2.  Скачать пакет nycflights13
3.  Проанализировать встроенный в пакет nycflights13набор данных с помощью языка R
4.  Создать отчет

## Описание шагов:

1.  *Воспользуемся RStudio*

2.  Скачиваем пакет nycflights13

3.  Проанализировать встроенный в пакет nycflights13 набор данных

```{r}
library(nycflights13)
library(dplyr)
```

1.  Сколько встроенных в пакет nycflights13 датафреймов?

    5 (airlines, airports, flights, planes, weather)

```{=html}
<!-- -->
```
2.   Сколько строк в каждом датафрейме?

```{r}
airports  %>% nrow()
```

```{r}
airlines  %>% nrow()
```

```{r}
flights  %>% nrow()
```

```{r}
planes  %>% nrow()
```

```{r}
weather  %>% nrow()
```

3.  Сколько столбцов в каждом датафрейме?

```{r}
airports  %>% ncol()
```

```{r}
airlines  %>% ncol()
```

```{r}
flights  %>% ncol()
```

```{r}
planes  %>% ncol()
```

```{r}
weather  %>% ncol()
```

4.  Как просмотреть примерный вид датафрейма?

```{r}
airports  %>% glimpse()
```

```{r}
planes  %>% glimpse()
```

```{r}
weather %>% glimpse()
```

```{r}
flights  %>% glimpse()
```

```{r}
airlines  %>% glimpse()
```

5.  Cколько компаний-перевозчиков (carrier) учитывают эти наборы данных (представлено в наборах данных)?

```{r}
flights %>%  group_by(carrier)  %>%  summarise() %>% nrow()
```

6.  Сколько рейсов принял аэропорт John F Kennedy Intl в мае?

```{r}
flights %>% filter(month == 5 & origin == 'JFK')  %>% nrow()
```

7.  Какой самый северный аэропорт?

```{r}
airports %>% arrange(desc(lat)) %>% slice(1) %>%
select(name)
```

8.  Какой аэропорт самый высокогорный (находится выше всех над уровнем моря)?

```{r}
airports %>% arrange(desc(alt)) %>% slice(1) %>%
select(name)
```

9\. Какие бортовые номера у самых старых самолетов?

```{r}
planes %>% filter(!is.na(year)) %>%  arrange(year) %>% slice(1) %>% pull(tailnum)
```

10. Какая средняя температура воздуха была в сентябре в аэропорту John F Kennedy Intl (в градусах Цельсия).

```{r}
a<-weather %>% filter(!is.na(temp) & month == 9 &origin == 'JFK') %>%  summarize(ср=mean(temp))
a<-(5/9)*(a-32)
pull(a)
```

11. Самолеты какой авиакомпании совершили больше всего вылетов в июне?

```{r}
b<- flights %>% filter(!is.na(carrier) & month == 6 & !is.na(month)) %>% group_by(carrier) %>% summarise("coun"=n()) %>% arrange(desc(coun)) %>% slice(1) %>% select(carrier)
airlines %>% filter(carrier == b$carrier) %>% select(name)
```

12. Самолеты какой авиакомпании задерживались чаще других в 2013 году

    ```{r}
    a<- flights %>% filter(!is.na(dep_delay) & year == 2013 & !is.na(arr_delay)) %>% group_by(carrier) %>% summarise("coun"=sum(arr_delay > 0)) %>% arrange(desc(coun)) %>% slice(1) %>% select(carrier)
    airlines %>% filter(carrier == a$carrier) %>% select(name)
    ```

## Оценка результатов

Задача выполнена при помощи приложения RStudio, удалось развить практические навыки использования языка R для обработки данных

## Вывод

В данной работе я смог закрепить знания базовых типов данных языка R, развить практические навыки использования функций обработки данных пакета nycflights13
